【裁判字號】    97,易,1275
【裁判日期】    980211
【裁判案由】    竊盜
【裁判全文】
臺灣屏東地方法院刑事判決              97年度易字第1275號
公  訴  人  臺灣屏東地方法院檢察署檢察官
被      告  甲○○
                    另案於臺灣高雄第二監獄執行中
上列被告因竊盜案件，經檢察官提起公訴（97年度偵字第7804號
），被告於準備程序就被訴事實為有罪之陳述，本院合議庭裁定
由受命法官獨任逕行簡式審判程序，並予判決如下：
    主  文
甲○○共同攜帶兇器竊盜，累犯，處有期徒刑柒月，扣案之香蕉
刀支沒收；又共同攜帶兇器竊盜，累犯，處有期徒刑柒月，上
開扣案之香蕉刀支沒收。應執行有期徒刑壹年，上開扣案之香
蕉刀支沒收。
    事  實
一、甲○○前於民國90年間、91年間及92年間因違反毒品危害防
    制條例案件，分別經本院以90年度易字第1472號、91年度訴
    字第730 號、92年度易字第707 號判決各判處有期徒刑8 月
    、10月、7 月確定，上開3 案接續執行，於94年6 月30日縮
    刑期滿執行完畢。詎其仍不知悔改，因缺錢花用，竟與乙○○（另結）共同基於意圖為自己不法所有之犯意聯絡，由乙○○駕駛車牌號碼9H-379號之自用大貨車，於（一）97年11
    月18日凌晨1 時許，共同前往位於屏東縣萬丹鄉○村村○○
    路丙○○之香蕉園處，分持客觀上對人身安全構成威脅而可
    供兇器使用之香蕉刀共計3 支（其中2 支香蕉刀較大者，為
    乙○○所有，另1 支香蕉刀較小者，為甲○○所有），2 人
    合意由其中一人輪流下手竊取，另一人則在旁把風及搬運香
    蕉之分工方式，共同竊取丙○○所有之香蕉約15芎，得手後
    ，隨即離開現場，並將竊得之上開香蕉搬運至甲○○住處暫
    時放置；（二）又於同日凌晨3 時許，乙○○駕駛上開自用
    大貨車搭載甲○○，二人共同前往丁○○位於屏東縣泰武鄉
    ○○村○○○路段之香蕉園處（即新厝農場15區），以同一
    手法之分工方式，共同竊取丁○○所有之香蕉共計60芎。嗣
    於同日9 時40分許，渠等將上開2 次竊得之香蕉運至屏東縣
    萬巒鄉○○村○○路10號香蕉集貨場處，欲出售時，適為警
    巡邏行經該處，因見渠等行跡可疑，向前盤查而當場查獲乙○○，並扣得香蕉刀3 支，甲○○見狀即趁機逃逸，始查悉
    上情。
三、案經屏東縣政府警察局潮州分局暨屏東分局報告屏東地方法
    院檢察署檢察官偵查起訴。
    理  由
一、本案被告甲○○所犯加重竊盜等案件，並非法定刑為死刑、
    無期徒刑或最輕本刑3 年以上有期徒刑之罪，亦非高等法院
    管轄第一審之案件，而被告於本院準備程序中就被訴事實為
    有罪之陳述，本院合議庭乃裁定由受命法官獨任進行簡式審
    判程序。又簡式審判程序之證據調查，依刑事訴訟法第273
    條之2 規定，不受同法第159 條第1 項審判外陳述排除之限
    制，再被告對於卷內之各項證據，亦不爭執證據能力，故卷
    內所列之各項證據，自得作為證據，先予敘明。
二、上開犯罪事實，業據被告甲○○於本院訊問時坦承不諱，核
    與被害人丙○○、丁○○指訴其等所栽種之香蕉遭竊取之被
    害情節及證人潘竹正證述被告2 人向其兜售香蕉一情大致相
    符（參潮警刑字第0970017818號卷【下稱A 卷】第6 至8 頁
    、第9 至11頁），且經證人即共犯乙○○於警詢、偵訊證述
    明確（參A 卷第1 至5 頁、97年度偵字第7804號卷【下稱B
    卷】第8 至9 頁、第18至20頁）、第25至26頁），復有扣押
    筆錄暨扣案物品目錄表1 份、贓物認領保管單2 張及現場查
    證照片20張（參A 卷第7 至8 頁、第12頁、第15頁、第20至
    31頁）在卷可稽，另有被告2 人所有供本件竊盜犯行所用之
    香蕉刀3 支扣案可資佐證，足認被告甲○○上開任意性自白
    確與客觀事實相符，堪予採信。是本件事證業臻明確，被告
    攜帶兇器竊盜犯行洵堪認定。
三、按刑法第321 條第1 項第3 款之攜帶兇器竊盜罪，係以行為
    人攜帶兇器為其加重條件，此所謂兇器，其種類並無限制，
    凡客觀上足以對人之生命、身體、安全構成威脅，具有危險
    性之兇器為已足，並不以攜帶之初有行兇之意圖為必要（最
    高法院79年臺上字第5253號判例意旨參照）。查本件被告甲○○、乙○○共同持以違犯前揭竊盜案件之香蕉刀3 支，係
    金屬材質而質地堅硬，其刀鋒銳利，若持以行兇，客觀上均
    足致他人生命、身體、安全發生危害，顯為具有危險性之兇
    器無訛；是核被告甲○○所為係犯刑法第321 條第1 項第3
    款之攜帶兇器竊盜既遂罪，被告甲○○與同案被告乙○○2
    人間就前揭犯行有犯意聯絡及行為分擔，均為共同正犯。被
    告甲○○前有如事實欄所載之罪刑執行情形，有臺灣高等法
    院被告前案紀錄表附卷可參，其受徒刑之執行完畢，5 年以
    內故意再犯本件有期徒刑以上之罪，為累犯，爰依法加重其
    刑。爰審酌被告甲○○正值青壯年，竟囿於貪念竊取財物，
    侵害他人之財產法益；不力求奮發向上，端正品行，思循正
    途謀生，反起意行竊，亦缺乏對他人財產權應予尊重之觀念
    ，行為實不足取，且曾有毒品犯罪前科，有上開前案紀錄表
    可憑，顯見素行不良，仍不知悔改，再犯本件加重竊盜罪，
    嚴重危害社會治安；惟衡酌被告所竊得之物品價值未臻至鉅
    （據被害人丙○○稱約15芎香蕉約價值10,000元、被害人丁○○稱60芎香蕉約價值54,000元），且被告上開竊得之所有
    香蕉業已全部發還予被害人丙○○、丁○○，有前開贓物認
    領保管單足憑，其犯罪所生具體損害尚屬輕微，被告犯後已
    坦承犯行，犯罪後態度尚稱良好，量處如主文所示之刑，並
    定其應執行之刑，以資懲儆。末查，扣案之香蕉刀3 支分係
    被告甲○○、共犯乙○○所有供本件竊盜犯罪所用之物，業
    經被告供承在卷，爰依刑法第38條第3 項前段、第1 項第2
    款併予宣告沒收之。
據上論斷，應依刑事訴訟法第299 條第1 項前段、第273 條之1
，刑法第28條、第321 條第1 項第3 款、第47條第1 項、第51條
第5款、第38條第1項第2款，判決如主文。
本案經檢察官劉文賓到庭執行職務。
中    華    民    國    98    年    2     月    11    日
                  刑事第三庭    法  官  陳怡先
以上正本證明與原本無異。
如不服本判決應於收受判決後10日內向本院提出上訴書狀，並應
敘述具體理由；其未敘述上訴理由者，應於上訴期間屆滿後20日
內向本院補提理由書（均須按他造當事人之人數附繕本）「切勿
逕送上級法院」。
中    華    民    國    98    年    2     月    11    日
                                書記官  鍾小屏
附錄犯罪所犯法條
中華民國刑法第321 條（加重竊盜罪）
犯竊盜罪而有左列情形之一者，處六月以上、五年以下有期徒刑
：
一、於夜間侵入住宅或有人居住之建築物、船艦或隱匿其內而犯
    之者。
二、毀越門扇、牆垣或其他安全設備而犯之者。
三、攜帶兇器而犯之者。
四、結夥三人以上而犯之者。
五、乘火災、水災或其他災害之際而犯之者。
六、在車站或埠頭而犯之者。
前項之未遂犯罰之。


司法院資訊處製作；財團法人民間司法改革基金會備份。
